臺灣基隆地方法院刑事判決　　　　　　 100年度訴緝字第21號
公　訴　人　臺灣基隆地方法院檢察署檢察官
被　　　告　林秋賢
上列被告因詐欺等案件，經檢察官提起公訴（97年度偵字第4977
號、98年度偵緝字第183 號），本院判決如下：
    主  文
林秋賢共同行使偽造私文書，足以生損害於他人共肆罪，均累犯
，各處有期徒刑伍月，如易科罰金均以新臺幣壹仟元折算壹日，
信用卡消費簽帳單商店收執聯上偽造之「徐為國」之署名共肆枚
均沒收；又共同意圖為自己不法之所有，以詐術使人將本人之物
交付，累犯，處有期徒刑肆月，如易科罰金以新臺幣壹仟元折算
壹日；又共同意圖為自己不法之所有，以詐術使人將本人之物交
付，未遂，累犯，處有期徒刑月，如易科罰金均以新臺幣壹仟
元折算壹日。應執行有期徒刑拾月，如易科罰金均以新臺幣壹仟
元折算壹日，信用卡消費簽帳單商店收執聯上偽造之「徐為國」
之署名共肆枚均沒收。
    事  實
一、前案紀錄：
    被告林秋賢前因施用第二級毒品案件，經觀察、勒戒後，認
    無繼續施用毒品之傾向，於民國89年11月28日釋放出所，並
    經臺灣臺北地方法院檢察署檢察官以89年度毒偵字第3442為
    不起訴處分確定；又於觀察、勒戒執行完畢釋放後5 年內施
    用第二級毒品案件，經臺灣板橋地方法院裁定令入戒治處所
    施以強制戒治，於91年5 月10日因停止戒治並付保護管束而
    釋放出所，於91年12月3 日保護管束期滿未經撤銷而完成其
    毒癮戒斷療程，而該刑案部分則經本院以90年度基簡字第62
    5 號判決判處有期徒刑5 月確定，於92年11月21日易科罰金
    執行完畢（不構成累犯）。復犯施用第二級毒品案件，經本
    院以92年度易緝字第26號判決判處有期徒刑5 月確定（下稱
    甲案）；再犯施用第一、二級毒品案件，經臺灣臺北地方法
    院以93年度訴字第103 號判決判處有期徒刑8 月、6 月，應
    執行有期徒刑1 年2 月確定（下稱乙案），前揭甲、乙案件
    ，嗣經臺灣臺北地方法院以93年度聲字第1185號裁定合併定
    其應執行刑有期徒刑1 年6 月確定，於95年6 月10日縮刑期
    滿執行完畢，翌日出監（構成累犯）。繼因施用第二級毒品
    案件，經臺灣板橋地方法院以96年度簡字第4403號判決判處
    有期徒刑6 月確定，並經同院以96年度聲減字第5968號裁定
    減為有期徒刑3 月確定（下稱丙案）；又因施用第一級毒品
    案件，經臺灣板橋地方法院以97年度訴緝字第137 號判決判
    處有期徒刑1 年，嗣上訴，再經臺灣高等法院以97年度上訴
    字第4122號判決上訴駁回確定（下稱丁案）；復犯詐欺案件
    ，經本院以96年度基簡字第1293號判決判處有期徒刑4 月，
    嗣經減刑為有期徒刑2 月確定（下稱戊案件），上揭丙、戊
    案件，嗣經本院以97年度聲字第32號裁定合併定其應執行刑
    有期徒刑4 月確定，於97年9 月16日因徒刑易科罰金執行完
    畢（構成累犯）。
二、本案事實：
    詎林秋賢猶不知悔改，與林凱新（業經本院以99年度訴緝字
    第3號判決確定在案）共同於如附表編號1至5 所示之時間、
    地點，持林凱新於97年9 月27日凌晨，利用其為「國宣旅館
    」（即台北市○○街10號）客人徐為國泊車之機會，所竊取
    之徐為國置放在車內之台北富邦商業銀行信用卡一張（卡號
    0000000000000000），由林凱新向不知情之店員佯稱其為持
    卡人本人購買商品，並將上開信用卡交付予商店之店員，且
    偽造「徐為國」之署押1枚於各簽帳單上（其中附表編號3係
    以電子感應方式消費無簽帳單），致使店員陷於錯誤，而同
    意其消費，詐得如附表編號1至5所示金額之商品；又附表編
    號6 經林凱新交付上開信用卡予商店之店員，致使店員陷於
    錯誤，而同意其消費，惟因刷卡交易未成功，而未得逞。
三、案經徐為國訴由基隆市警察局第三分局報告臺灣基隆地方法
    院檢察署檢察官偵查起訴。
    理  由
壹、程序事項：
    按被告以外之人於審判外之言詞或書面陳述，除法律有規定
    者外，不得作為證據，刑事訴訟法第159 條第1 項定有明文
    。又被告以外之人於審判外之陳述，雖不符刑事訴訟法第15
    9 條之1 至第159 條之4 之規定，而經當事人於審判程序同
    意作為證據，法院審酌該言詞陳述或書面陳述作成時之情況
    ，認為適當者，亦得為證據；當事人、代理人或辯護人於法
    院調查證據時，知有同法第159 條第1 項不得為證據之情形
    ，而未於言詞辯論終結前聲明異議者，視為有前項之同意，
    刑事訴訟法第159 條之5 亦有明文。查本判決下列所引各項
    供述證據，被告於本院準備程序及審理時對證據能力均表示
    沒有意見，本院審酌各該證據作成時之情況，並無違法不當
    或證明力明顯過低之瑕疵，認以之作為證據應屬適當，依刑
    事訴訟法第159 條之5 規定，均俱有證據能力。至其餘憑以
    認定被告犯罪事實之本判決下列所引各項非供述證據，查無
    違反法定程序取得之情，依同法第158 條之4 規定反面解釋
    ，均俱有證據能力。
貳、實體事項
一、訊據被告固坦承於附表編號1至6所示之時間、地點，曾共同
    與林凱新至店家刷卡購物，惟矢口否認有偽造文書及詐欺之
    犯行，辯稱：不知林凱新持有及使用之信用卡不是他的，更
    不知是竊取而來云云。經查：
  (一)查前揭台北富邦商業銀行信用卡（卡號0000000000000000）
    ，係徐為國於97年9 月27日凌晨所遺失，業據徐為國證述在
    卷，首堪認定。又被告林秋賢確有與林凱新，於附表編號1
    至6 所示之時間，至如附表所示之地點，向各商店刷卡購買
    如附表所示金額之商品之事實，為被告林秋賢不爭執，並經
    證人陳志鴻、黃冠雄於警詢、徐為國於警偵訊及林凱新於警
    偵訊、本院審理時均證述明確（見97年度偵字第4977號偵查
    卷第5 至12、19至22、24至25、28至30、114至115頁、98年
    度偵緝字第183號卷第20至22頁、本院100年度訴緝字第21號
    卷第36至44頁），並有信用卡簽帳單影本5 張、被告林秋賢
    與林凱新於97年9月29日至附表編號1至3、5之商店刷卡消費
    監視錄影器翻拍照片畫面14幀在卷可稽（見同上偵查卷第49
    77號第32至38頁），復有車牌號碼5561-EJ 之車籍資料查詢
    單、被害人徐為國持卡人爭議交易聲明書影本、台北富邦商
    業銀行所出具之冒刷明細表及金松露汽車旅館休息登記表影
    本各1 份在卷可佐。是被告林秋賢於附表編號1至6所示之時
    間、地點確有與林凱新共同持徐為國信用卡至渠等商店刷卡
    消費等事實，應甚明確，堪予認定。
  (二)被告林秋賢雖以前揭情詞置辯，然同案共犯林凱新於警詢及
    本院審理均一再證稱: 林秋賢知悉其非持卡人本人等語，且
    被告明知林凱新經濟狀況原即欠佳，已無其他正常管道可取
    得現金或貸款，豈會共同密集持林凱新所有之信用卡刷卡消
    費，實有違常理，啟人疑竇？況被告林秋賢於本院100年8月
    24日審理時供稱「當初你跟我說你缺錢，我問你有沒有卡，
    如果有卡，我有辦法帶你去刷卡換現金」（見本院卷第38頁
    ），核與證人即同案共犯林凱新於本院審判時具結證稱：「
    我之前有欠錢，林秋賢是我朋友，我有跟他說我欠地下錢莊
    錢，他有跟我說可以刷卡換現金，後來我剛好有撿到信用卡
    」、「我後來偷到信用卡去找林秋賢，他帶我去通訊行刷卡
    換現金...信用卡是我刷，東西是我們兩個一起用的」、「
    林秋賢知道那張卡不是我的」、「卡片不是你叫我去偷來的
    ，但你知道卡片不是我的，我有跟你說卡片不是我的」等語
    （見本院卷第37至39頁）之情節大致相符。由此益見，被告
    林秋賢對於林凱新並非持卡人本人且渠等2 人均無須繳交上
    述刷卡消費款項等情應屬知悉，是被告林秋賢上開空言辯稱
    ，要屬事後推諉卸責之詞，尚不足採信。再則，被告林秋賢
    既自承其乃協助林凱新找尋「刷卡換現金」之店家，顯然對
    於上述「刷卡換現金」一事知悉並對於該等行為已對銀行詐
    欺取財之事實有所認識，更對於詐欺罪之構成要件參與，與
    同案共犯林凱新自已形成共同犯罪之犯意聯絡及行為分擔。
    縱如被告林秋賢前情所辯尚不知林凱新所持以刷卡之信用卡
    來源或真正持卡人身分，仍無礙於其詐欺取財罪行之成立，
    此情甚為明確。
  (三)復被告林秋賢於偵訊時雖稱：「林凱新那天下午他找我去汐
    止的屈臣氏買東西，我就跟他一起去，買完東西後是他拿走
    ，傍晚時，我跟他借錢，他說他沒錢，不然他去刷一支手機
    ，刷來後我拿去賣，賣完後再給我6000元。那天我有跟他去
    屈臣氏、服裝店、OK便利店、汽車旅館、手機行，他買的東
    西除了手機我拿去賣，香菸我們一起抽，在便利店買的儲值
    卡他送給我外，都是他拿走」云云（見同上偵查卷第4977號
    第76頁），然於本院審理時則稱：「附表編號1 （原起訴書
    附表編號3 ）屈臣氏那次，我只分到古龍水一瓶，其他東西
    都是林凱新拿走」（見本院卷第38頁），其對於屈臣氏購物
    之朋分部分，先稱無分得任何刷卡消費之物，後改稱有分得
    一瓶古龍水，前後供述不一。再就前述，被告自稱其向林凱
    新借錢，致林凱新持於附表編號5 所購得之手機予以變賣，
    並將賣得價金之6000元借予被告林秋賢，惟證人即同案共犯
    林凱新於本院審理則供稱：「我之前有欠錢，林秋賢是我朋
    友，我有跟他說我欠地下錢莊錢」，足見當時林凱新係毫無
    資力之人，豈能借款予被告且提供其所有之信用卡密集刷卡
    消費；又前述手機變賣所得之金額（即新臺幣10,500元）遠
    低於實際刷卡金額（即新臺幣14,420元），此有台北富邦商
    業銀行消費金融版塊97年12月29日97北富消金風控字第1613
    號函暨財團法人聯合信用卡處理中心EDC帳單調閱明細表（
    即97年9月29日下午7時28分之信用卡簽單影本）、台北富邦
    商業銀行所出具之冒刷明細表、手機資源回收契約書影本各
    1份附卷可參（見同上偵查卷第4977號第47、49、91頁），
    再衡以同案共犯林凱新其經濟狀況原已欠佳，倘若日後未能
    繳付信用卡帳款，亦必然須加以繳交更高額之循環利息金額
    ，對林凱新豈甚為不利。是被告前揭所言實均與常情有違，
    難以採信。綜觀上述，被告林秋賢應知悉共同盜刷之犯行，
    且有意使附表編號1至6所示之商店，誤認係「徐為國」親自
    消費，各交付如附表所示金額之商品，而渠等2 人則無須繳
    交任何刷卡消費款項，以達上述刷卡換現金之目的，已臻明
    確，茲相互勾稽比對結果，同案共犯林凱新所稱被告林秋賢
    知悉其非真正持卡人且共同持該信用卡予以盜刷等情，應堪
    以採信。從而，被告林秋賢確有與林凱新共同於如附表編號
    1至6所示之時間、地點，持上開由林凱新所竊取之台北富邦
    商業銀行信用卡，分別冒用「徐為國」之名義刷卡消費，且
    偽造「徐為國」署名在簽帳單上，再交付予附表編號1至6所
    示不知情之特約商店以行使之，致各該商店之店員均陷於錯
    誤，誤認被告係真正之持卡人，即誤認係「徐為國」親自消
    費，因而分別交付如附表所示價值之商品，足生損害於徐為
    國、台北富邦商業銀行及如附表所示之商店等情，均堪以認
    定。
  (四)綜上所述，足認被告林秋賢確有與林凱新於附表編號1至6所
    示之時間，共同持前揭信用卡至渠等店家刷卡消費之事實，
    被告所辯復無足取，是以本件事證已臻明確，被告之犯行應
    堪認定。
二、論罪科刑：
  (一)核被告林秋賢於附表編號1、2、4、5所為，均係犯刑法第21
    6條、第210條行使偽造私文書罪及同法第339條第1項詐欺取
    財罪；附表編號3 所為，係犯刑法第339條第1項之詐欺取財
    罪；附表編號6所為，係犯刑法第339條第1項、第3項之詐欺
    取財未遂罪。又被告如附表編號1、2、4、5之偽造署押，均
    係偽造私文書之階段行為，偽造私文書後復持以行使，其偽
    造私文書之低度行為，為行使偽造私文書之高度行為所吸收
    ，均不另論罪。再被告所犯如附表編號1、2、4、5分別行使
    偽造私文書及詐欺取財罪間，因被告於同時地為上開行為，
    足認被告係基於一個犯罪決意，實行數個構成要件之行為，
    從而其上開所犯有其同一性，自得評價為一行為而論以想像
    競合犯，從一重之分別論以一行使偽造私文書罪論處。
  (二)被告林秋賢與林凱新就附表編號1至6之犯行，有犯意聯絡及
    行為分擔，為共同正犯。
  (三)被告林秋賢就附表編號1至6所載各罪，犯意各別，行為互殊
    ，應分論併罰。
  (四)再被告林秋賢有上述犯罪事實欄所載前科執行完畢情形，有
    臺灣高等法院被告前案記錄表1 份在卷供參，其就附表編號
    1至6 之犯行部分，均係於5年內故意再犯有期徒刑以上之罪
    ，為累犯，被告所犯之上述犯行，均應依刑法第47條第1 項
    規定加重其刑。
  (五)本院審酌被告林秋賢正值青壯，不思循正途獲取報酬，與林
    凱新共同持所竊得信用卡，偽造真正持有人之署押，以詐取
    財物，渠等其法治觀念顯有偏差，併其犯罪手法、所得財物
    價值、犯後否認犯行等一切情狀，分別量處如主文所示之刑
    ，並均諭知易科罰金之折算標準及定其應執行之刑，以資懲
    儆。
  (六)被告林秋賢與林凱新共同於銀行簽帳單商店收執聯上偽造之
    「徐為國」之署押共4 枚（詳附表），均應依刑法第219 條
    之規定併予宣告沒收。
據上論斷，應依刑事訴訟法第299 條第1 項前段，刑法第28條、
第216 條、第210 條、第339 條第1 項、第3 項、第55條、第47
條第1項、第41條第1項前段、第8項、第51條第5款、第219 條，
刑法施行法第1條之1，判決如主文。
本案經檢察官陳佳宏到庭執行職務。
中    華    民    國   100    年    9     月    7     日
                  刑事第五庭審判長法  官  齊  潔
                                  法  官  吳佳齡
                                  法  官  王慧惠
以上正本證明與原本無異。
如不服本判決應於收受送達後10日內向本院提出上訴書狀，並應
敘述具體理由；其未敘述上訴理由者，應於上訴期間屆滿後20日
內向本院補提理由書（均須按他造當事人之人數附繕本）「切勿
逕送上級法院」。
中    華    民    國   100    年    9     月    7     日
                                  書記官  李繼業
附錄論罪法條：
中華民國刑法第210條
（偽造變造私文書罪）
偽造、變造私文書，足以生損害於公眾或他人者，處 5 年以下
有期徒刑。
中華民國刑法第216條
（行使偽造變造或登載不實之文書罪）
行使第 210 條至第 215 條之文書者，依偽造、變造文書或登載
不實事項或使登載不實事項之規定處斷。
中華民國刑法第339條
（普通詐欺罪）
意圖為自己或第三人不法之所有，以詐術使人將本人或第三人之
物交付者，處 5 年以下有期徒刑、拘役或科或併科 1 千元以下
罰金。
以前項方法得財產上不法之利益或使第三人得之者，亦同。
前二項之未遂犯罰之。
附表：
┌─┬────┬────┬──────┬─────────┬────┐
│編│刷卡時間│刷卡金額│ 犯 罪 方 法│ 證            據 │偽簽「徐│
│號│刷卡地點│        │            │                  │為國」署│
│  │        │        │            │                  │押之個數│
├─┼────┼────┼──────┼─────────┼────┤
│1 │97年9月 │4,026元 │被告林凱新、│1.被告林秋賢之供述│於簽帳單│
│  │29日下午│        │林秋賢意圖為│(1)警詢            │上偽簽「│
│  │4時43分 │        │自己不法之所│  97年10月9日     │徐為國」│
│  ├────┤        │有，共同持被│（97年度偵字第4977│署名1 枚│
│  │新北市汐│        │告林凱新竊得│  號卷頁15）      │        │
│  │止區忠孝│        │之徐為國所有│(2)偵訊            │        │
│  │東路267 │        │之台北富邦商│  98年1月6日      │        │
│  │號1-2樓 │        │業銀行457957│（97年度偵字第4977│        │
│  │、269號2│        │0000000000號│  號卷頁76至77）  │        │
│  │樓      │        │信用卡，在前│(3)審訊            │        │
│  │（屈臣氏│        │開時間、地點│100年8月17日準備│        │
│  │-汐止二 │        │由被告林凱新│  程序            │        │
│  │分公司）│        │偽簽「徐為國│（100年度訴緝字第 │        │
│  │        │        │」署名1 枚，│  21號卷頁22至25）│        │
│  │        │        │並提交店員以│100年8月24日    │        │
│  │        │        │行使，使店員│（100年度訴緝字第 │        │
│  │        │        │誤被告林凱新│  21號卷頁36至44）│        │
│  │        │        │為真正持卡人│2.被告林凱新之供述│        │
│  │        │        │而交付被告林│(1)警詢            │        │
│  │        │        │凱新相當於4,│  97年10月9日     │        │
│  │        │        │026 元之商品│（97年度偵字第4977│        │
│  │        │        │。          │  號卷頁7、10）   │        │
│  │        │        │            │(2)偵訊            │        │
│  │        │        │            │  98年4月23日     │        │
│  │        │        │            │（98年度偵緝字第18│        │
│  │        │        │            │  3號卷頁20至22） │        │
│  │        │        │            │(3)審訊            │        │
│  │        │        │            │  100年8月24日    │        │
│  │        │        │            │（100年度訴緝字第 │        │
│  │        │        │            │  21號卷頁36至44）│        │
│  │        │        │            │3.被害人徐為國指述│        │
│  │        │        │            │(1)警詢            │        │
│  │        │        │            │  97年9月30日     │        │
│  │        │        │            │（97年度偵字第4977│        │
│  │        │        │            │  號卷頁24至25）  │        │
│  │        │        │            │(2)偵訊            │        │
│  │        │        │            │  98年5月27日     │        │
│  │        │        │            │（97年度偵字第4977│        │
│  │        │        │            │  號卷頁114至115）│        │
│  │        │        │            │4.證人黃冠雄97年10│        │
│  │        │        │            │  月1 日警詢之證述│        │
│  │        │        │            │（97年度偵字第4977│        │
│  │        │        │            │  號卷頁19至21）  │        │
│  │        │        │            │5.監視錄影器翻拍照│        │
│  │        │        │            │  片2張。         │        │
│  │        │        │            │（97年度偵字第4977│        │
│  │        │        │            │  號卷頁32）      │        │
│  │        │        │            │6.台北富邦銀行信用│        │
│  │        │        │            │  卡號000000000000│        │
│  │        │        │            │  0105冒刷明細表。│        │
│  │        │        │            │（97年度偵字第4977│        │
│  │        │        │            │  號卷頁47）      │        │
│  │        │        │            │7.簽帳單影本1紙。 │        │
│  │        │        │            │（97年度偵字第4977│        │
│  │        │        │            │  號卷頁88）      │        │
├─┼────┼────┼──────┼─────────┼────┤
│2 │97年9 月│5,900元 │被告林凱新、│1.被告林秋賢之供述│於簽帳單│
│  │29日下午│        │林秋賢意圖為│(1)警詢            │上偽簽「│
│  │5 時18分│        │自己不法之所│  97年10月9日     │徐為國」│
│  ├────┤        │有，共同持被│（97年度偵字第4977│署名1 枚│
│  │新北市汐│        │告林凱新竊得│  號卷頁16）      │        │
│  │止區忠孝│        │之徐為國所有│(2)偵訊            │        │
│  │東路212 │        │之台北富邦商│  98年1月6日      │        │
│  │號      │        │業銀行457957│（97年度偵字第4977│        │
│  │（美國西│        │0000000000號│  號卷頁76至77）  │        │
│  │部牛仔專│        │信用卡，在前│(3)審訊            │        │
│  │賣店）  │        │開時間、地點│100年8月17日準備│        │
│  │        │        │由被告林凱新│  程序            │        │
│  │        │        │偽簽「徐為國│（100年度訴緝字第 │        │
│  │        │        │」署名1 枚，│  21號卷頁22至25）│        │
│  │        │        │並提交店員以│100年8月24日    │        │
│  │        │        │行使，使店員│（100年度訴緝字第 │        │
│  │        │        │誤被告林凱新│  21號卷頁36至44）│        │
│  │        │        │為真正持卡人│2.被告林凱新之供述│        │
│  │        │        │而交付被告林│(1)警詢            │        │
│  │        │        │凱新相當於5,│  97年10月9日     │        │
│  │        │        │900 元之商品│（97年度偵字第4977│        │
│  │        │        │。          │  號卷頁7至8、10）│        │
│  │        │        │            │(2)偵訊            │        │
│  │        │        │            │  98年4月23日     │        │
│  │        │        │            │（98年度偵緝字第18│        │
│  │        │        │            │  3號卷頁20至22） │        │
│  │        │        │            │(3)審訊            │        │
│  │        │        │            │  100年8月24日    │        │
│  │        │        │            │（100年度訴緝字第 │        │
│  │        │        │            │  21號卷頁36至44）│        │
│  │        │        │            │3.被害人徐為國指述│        │
│  │        │        │            │(1)警詢            │        │
│  │        │        │            │  97年9月30日     │        │
│  │        │        │            │（97年度偵字第4977│        │
│  │        │        │            │  號卷頁24至25）  │        │
│  │        │        │            │(2)偵訊            │        │
│  │        │        │            │  98年5月27日     │        │
│  │        │        │            │（97年度偵字第4977│        │
│  │        │        │            │  號卷頁114至115）│        │
│  │        │        │            │4.證人黃冠雄97年10│        │
│  │        │        │            │  月1 日警詢之證述│        │
│  │        │        │            │（97年度偵字第4977│        │
│  │        │        │            │  號卷頁19至21）  │        │
│  │        │        │            │5.監視錄影器翻拍照│        │
│  │        │        │            │  片1張。         │        │
│  │        │        │            │（97年度偵字第4977│        │
│  │        │        │            │  號卷頁33）      │        │
│  │        │        │            │6.台北富邦銀行信用│        │
│  │        │        │            │  卡號000000000000│        │
│  │        │        │            │  0105冒刷明細表。│        │
│  │        │        │            │（97年度偵字第4977│        │
│  │        │        │            │  號卷頁47）      │        │
│  │        │        │            │7.簽帳單影本1紙。 │        │
│  │        │        │            │（97年度偵字第4977│        │
│  │        │        │            │  號卷頁89）      │        │
├─┼────┼────┼──────┼─────────┼────┤
│3 │97年9 月│1,250元 │被告林凱新、│1.被告林秋賢之供述│以電子卡│
│  │29日下午│        │林秋賢意圖為│(1)警詢            │片感應方│
│  │5 時43分│        │自己不法之所│  97年10月9日     │式，無簽│
│  ├────┤        │有，共同持被│（97年度偵字第4977│帳單。  │
│  │新北市汐│        │告林凱新竊得│  號卷頁15至16）  │        │
│  │止區大同│        │之徐為國所有│(2)偵訊            │        │
│  │路1段169│        │之台北富邦商│  98年1月6日      │        │
│  │號1樓   │        │業銀行457957│（97年度偵字第4977│        │
│  │（OK超商│        │0000000000號│  號卷頁76至77）  │        │
│  │0750汐止│        │信用卡，在前│(3)審訊            │        │
│  │新台店）│        │開時間、地點│100年8月17日準備│        │
│  │        │        │以電子卡片感│  程序            │        │
│  │        │        │應方式消費（│（100年度訴緝字第 │        │
│  │        │        │無簽帳單），│  21號卷頁22至25）│        │
│  │        │        │使店員誤被告│100年8月24日    │        │
│  │        │        │林凱新為真正│（100年度訴緝字第 │        │
│  │        │        │持卡人而交付│  21號卷頁36至44）│        │
│  │        │        │被告林凱新相│2.被告林凱新之供述│        │
│  │        │        │當於1,250 元│(1)警詢            │        │
│  │        │        │之商品。    │  97年10月9日     │        │
│  │        │        │            │（97年度偵字第4977│        │
│  │        │        │            │  號卷頁8、10）   │        │
│  │        │        │            │(2)偵訊            │        │
│  │        │        │            │  98年4月23日     │        │
│  │        │        │            │（98年度偵緝字第18│        │
│  │        │        │            │  3號卷頁20至22） │        │
│  │        │        │            │(3)審訊            │        │
│  │        │        │            │  100年8月24日    │        │
│  │        │        │            │（100年度訴緝字第 │        │
│  │        │        │            │  21號卷頁36至44）│        │
│  │        │        │            │3.被害人徐為國指述│        │
│  │        │        │            │(1)警詢            │        │
│  │        │        │            │  97年9月30日     │        │
│  │        │        │            │（97年度偵字第4977│        │
│  │        │        │            │  號卷頁24至25）  │        │
│  │        │        │            │(2)偵訊            │        │
│  │        │        │            │  98年5月27日     │        │
│  │        │        │            │（97年度偵字第4977│        │
│  │        │        │            │  號卷頁114至115）│        │
│  │        │        │            │4.證人黃冠雄97年10│        │
│  │        │        │            │  月1 日警詢之證述│        │
│  │        │        │            │（97年度偵字第4977│        │
│  │        │        │            │  號卷頁19至21）  │        │
│  │        │        │            │5.監視錄影器翻拍照│        │
│  │        │        │            │  片4張。         │        │
│  │        │        │            │（97年度偵字第4977│        │
│  │        │        │            │  號卷頁34至35）  │        │
│  │        │        │            │6.台北富邦銀行信用│        │
│  │        │        │            │  卡號000000000000│        │
│  │        │        │            │  0105冒刷明細表。│        │
│  │        │        │            │（97年度偵字第4977│        │
│  │        │        │            │  號卷頁47）      │        │
├─┼────┼────┼──────┼─────────┼────┤
│4 │97年9 月│800元   │被告林凱新、│1.被告林秋賢之供述│於簽帳單│
│  │29日下午│        │林秋賢意圖為│(1)警詢            │上偽簽「│
│  │5 時55分│        │自己不法之所│  97年10月9日     │徐為國」│
│  ├────┤        │有，共同持被│（97年度偵字第4977│署名1 枚│
│  │新北市汐│        │告林凱新竊得│  號卷頁16）      │        │
│  │止區大同│        │之徐為國所有│(2)偵訊            │        │
│  │路1段118│        │之台北富邦商│  98年1月6日      │        │
│  │號      │        │業銀行457957│（97年度偵字第4977│        │
│  │（金松露│        │0000000000號│  號卷頁76至77）  │        │
│  │汽車旅館│        │信用卡，在前│(3)審訊            │        │
│  │）      │        │開時間、地點│100年8月17日準備│        │
│  │        │        │由被告林凱新│  程序            │        │
│  │        │        │偽簽「徐為國│（100年度訴緝字第 │        │
│  │        │        │」署名1 枚，│  21號卷頁22至25）│        │
│  │        │        │並提交店員以│100年8月24日    │        │
│  │        │        │行使，使店員│（100年度訴緝字第 │        │
│  │        │        │誤被告林凱新│  21號卷頁36至44）│        │
│  │        │        │為真正持卡人│2.被告林凱新之供述│        │
│  │        │        │而交付被告林│(1)警詢            │        │
│  │        │        │凱新相當於80│  97年10月9日     │        │
│  │        │        │0 元之商品。│（97年度偵字第4977│        │
│  │        │        │            │  號卷頁8至9）    │        │
│  │        │        │            │(2)偵訊            │        │
│  │        │        │            │  98年4月23日     │        │
│  │        │        │            │（98年度偵緝字第18│        │
│  │        │        │            │  3號卷頁20至22） │        │
│  │        │        │            │(3)審訊            │        │
│  │        │        │            │  100年8月24日    │        │
│  │        │        │            │（100年度訴緝字第 │        │
│  │        │        │            │  21號卷頁36至44）│        │
│  │        │        │            │3.被害人徐為國指述│        │
│  │        │        │            │(1)警詢            │        │
│  │        │        │            │  97年9月30日     │        │
│  │        │        │            │（97年度偵字第4977│        │
│  │        │        │            │  號卷頁24至25）  │        │
│  │        │        │            │(2)偵訊            │        │
│  │        │        │            │  98年5月27日     │        │
│  │        │        │            │（97年度偵字第4977│        │
│  │        │        │            │  號卷頁114至115）│        │
│  │        │        │            │4.證人黃冠雄97年10│        │
│  │        │        │            │  月1 日警詢之證述│        │
│  │        │        │            │（97年度偵字第4977│        │
│  │        │        │            │  號卷頁19至21）  │        │
│  │        │        │            │5.台北富邦銀行信用│        │
│  │        │        │            │  卡號000000000000│        │
│  │        │        │            │  0105冒刷明細表。│        │
│  │        │        │            │（97年度偵字第4977│        │
│  │        │        │            │  號卷頁47）      │        │
│  │        │        │            │6.金松露汽車旅館休│        │
│  │        │        │            │  息登記表影本1 紙│        │
│  │        │        │            │（97年度偵字第4977│        │
│  │        │        │            │  號卷頁51）      │        │
│  │        │        │            │7.簽帳單影本2紙。 │        │
│  │        │        │            │（97年度偵字第4977│        │
│  │        │        │            │  號卷頁51、90）  │        │
├─┼────┼────┼──────┼─────────┼────┤
│5 │97年9 月│14,420元│被告林凱新、│1.被告林秋賢之供述│於簽帳單│
│  │29日下午│        │林秋賢意圖為│(1)警詢            │上偽簽「│
│  │7 時29分│        │自己不法之所│  97年10月9日     │徐為國」│
│  ├────┤        │有，共同持被│（97年度偵字第4977│署名1 枚│
│  │臺北市八│        │告林凱新竊得│  號卷頁16）      │        │
│  │德路2 段│        │之徐為國所有│(2)偵訊            │        │
│  │58號    │        │之台北富邦商│  98年1月6日      │        │
│  │（六二屋│        │業銀行457957│（97年度偵字第4977│        │
│  │通訊有限│        │0000000000號│  號卷頁76至77）  │        │
│  │公司）  │        │信用卡，在前│(3)審訊            │        │
│  │        │        │開時間、地點│100年8月17日準備│        │
│  │        │        │由被告林凱新│  程序            │        │
│  │        │        │偽簽「徐為國│（100年度訴緝字第 │        │
│  │        │        │」署名1 枚，│  21號卷頁22至25）│        │
│  │        │        │並提交店員以│100年8月24日    │        │
│  │        │        │行使，使店員│（100年度訴緝字第 │        │
│  │        │        │誤被告林凱新│  21號卷頁36至44）│        │
│  │        │        │為真正持卡人│2.被告林凱新之供述│        │
│  │        │        │而交付被告林│(1)警詢            │        │
│  │        │        │凱新相當於14│  97年10月9日     │        │
│  │        │        │,420元之商品│（97年度偵字第4977│        │
│  │        │        │。          │  號卷頁9至11）   │        │
│  │        │        │            │(2)偵訊            │        │
│  │        │        │            │  98年4月23日     │        │
│  │        │        │            │（98年度偵緝字第18│        │
│  │        │        │            │  3號卷頁20至22） │        │
│  │        │        │            │(3)審訊            │        │
│  │        │        │            │  100年8月24日    │        │
│  │        │        │            │（100年度訴緝字第 │        │
│  │        │        │            │  21號卷頁36至44）│        │
│  │        │        │            │3.被害人徐為國指述│        │
│  │        │        │            │(1)警詢            │        │
│  │        │        │            │  97年9月30日     │        │
│  │        │        │            │（97年度偵字第4977│        │
│  │        │        │            │  號卷頁24至25）  │        │
│  │        │        │            │(2)偵訊            │        │
│  │        │        │            │  98年5月27日     │        │
│  │        │        │            │（97年度偵字第4977│        │
│  │        │        │            │  號卷頁114至115）│        │
│  │        │        │            │4.證人黃冠雄97年10│        │
│  │        │        │            │  月1 日警詢之證述│        │
│  │        │        │            │（97年度偵字第4977│        │
│  │        │        │            │  號卷頁19至21）  │        │
│  │        │        │            │5.監視錄影器翻拍照│        │
│  │        │        │            │  片6張。         │        │
│  │        │        │            │（97年度偵字第4977│        │
│  │        │        │            │  號卷頁36至38）  │        │
│  │        │        │            │6.台北富邦銀行信用│        │
│  │        │        │            │  卡號000000000000│        │
│  │        │        │            │  0105冒刷明細表。│        │
│  │        │        │            │（97年度偵字第4977│        │
│  │        │        │            │  號卷頁47）      │        │
│  │        │        │            │7.手機資源回收契約│        │
│  │        │        │            │  書影本1份。     │        │
│  │        │        │            │（97年度偵字第4977│        │
│  │        │        │            │  號卷頁49至50）  │        │
│  │        │        │            │8.簽帳單影本1紙。 │        │
│  │        │        │            │（97年度偵字第4977│        │
│  │        │        │            │  號卷頁91）      │        │
├─┼────┼────┼──────┼─────────┼────┤
│6 │97年9 月│14,420元│被告林凱新、│1.被告林秋賢之供述│刷卡交易│
│  │29日下午│未成功  │林秋賢意圖為│(1)警詢            │未成功，│
│  │7 時50分│        │自己不法之所│  97年10月9日     │無簽帳。│
│  ├────┤        │有，共同持被│（97年度偵字第4977│        │
│  │臺北市八│        │告林凱新竊得│  號卷頁16至17）  │        │
│  │德路2 段│        │之徐為國所有│(2)偵訊            │        │
│  │58號    │        │之台北富邦商│  98年1月6日      │        │
│  │（六二屋│        │業銀行457957│（97年度偵字第4977│        │
│  │通訊有限│        │0000000000號│  號卷頁76至77）  │        │
│  │公司）  │        │信用卡，在前│(3)審訊            │        │
│  │        │        │開時間、地點│100年8月17日準備│        │
│  │        │        │欲購買商品而│  程序            │        │
│  │        │        │提交店員以行│（100年度訴緝字第 │        │
│  │        │        │使，惟交易並│  21號卷頁22至25）│        │
│  │        │        │未成功。    │100年8月24日    │        │
│  │        │        │            │（100年度訴緝字第 │        │
│  │        │        │            │  21號卷頁36至44）│        │
│  │        │        │            │2.被告林凱新之供述│        │
│  │        │        │            │(1)警詢            │        │
│  │        │        │            │  97年10月9日     │        │
│  │        │        │            │（97年度偵字第4977│        │
│  │        │        │            │  號卷頁9至11）   │        │
│  │        │        │            │(2)偵訊            │        │
│  │        │        │            │  98年4月23日     │        │
│  │        │        │            │（98年度偵緝字第18│        │
│  │        │        │            │  3號卷頁20至22） │        │
│  │        │        │            │(3)審訊            │        │
│  │        │        │            │  100年8月24日    │        │
│  │        │        │            │（100年度訴緝字第 │        │
│  │        │        │            │  21號卷頁36至44）│        │
│  │        │        │            │3.證人黃冠雄97年10│        │
│  │        │        │            │  月1日警詢之證述 │        │
│  │        │        │            │（97年度偵字第4977│        │
│  │        │        │            │  號卷頁19至21）  │        │
│  │        │        │            │4.台北富邦銀行信用│        │
│  │        │        │            │  卡號000000000000│        │
│  │        │        │            │  0105冒刷明細表。│        │
│  │        │        │            │（97年度偵字第4977│        │
│  │        │        │            │  號卷頁47）      │        │
└─┴────┴────┴──────┴─────────┴────┘